# 是否可以不确认工程结算

提问人：renaiqiang 时间：2020-08-15 11:24:00
甲公司承接了乙公司一项环保工程，包括土建、设备供应及安装。工期是2019.7.1至2020.3.30.工程价款是 1000 万。
预计总成本是 700 万，其中设备成本为 300 万，安装成本 60 万，土建成本 340 万.甲公司按照完工百分比法确认收入成本。截至2019.12.31，土建部分已经完工，设备已经按照客户的要求，在甲公司厂房内部已经完成制作，属于特种设备，只能供给乙公司使用，等待发往现场进行安装。完工进度为=340/700=48.57%，乙公司也认可工程进度，由于乙公司资金紧张或其他原因，一直未与乙公司办理工程结算。
问题 1 ：甲公司是否可以按照48.57%进行收入成本的确认？
借：主营业务成本 340
工程施工-毛利 145.7
贷：主营业务收入485.7
问题 2 ：在问题 1 的情况下，销项税如何考虑（假设税率全部为13%），是否需要考虑，销项税是在做收入的时候考虑，还是在做工程结算的时候考虑。
问题 3 ：如果确认了收入成本，是否可以不确认 借：应收账款 485.7 贷：工程结算 485.7，这笔会计分录问题 4 ：如果做了收入成本，不确认工程结算和应收账款，那么存货余额是不是变虚了（因为工程施工-工程结算的余额，在存货列示）

回答人：chenyiwei
1 、可以。（如果是采用成本比例确定完工进度）
2 、参考会计司“关于《增值税会计处理规定》有关问题的解读”：
三、关于企业提供建筑服务确认销项税额的时点
根据《规定》第二（二） 1 项，企业销售货物、加工修理修配劳务、服务、无形资产或不动产，应当按应收或已收的金额，借记“应收账款”、“应收票据”、“银行存款”等科目，按取得的收入金额，贷记“主营业务收入”、“其他业务收入”、“固定资产清理”、“工程结算”等科目，按现行增值税制度规定计算的销项税额（或采用简易计税方法计算的应纳增值税额），贷记“应交税费——应交增值税（销项税额)” 或“应交税费——简易计税”科目（小规模纳税人应贷记“应交税费——应交增值税”科目）。
企业提供建筑服务，在向业主办理工程价款结算时，借记“应收账款”等科目，贷记“工程结算”科目，贷记“应交税费——应交增值税（销项税额)”等科目，企业向业主办理工程价款结算的时点早于增值税纳税义务发生的时点的，应贷记“应交税费——待转销项税额”等科目，待增值税纳税义务发生时再转入“应交税费——应交增值税（销项税额）”等科目；增值税纳税义务发生的时点早于企业向业主办理工程价款结算的，应借记“银行存款”等科目，贷记“预收账款”和“应交税费——应交增值税（销项税额）”等科目。
即，确认增值税销项税额的时点为办理工程价款结算时。但如果对应的收入确认更早，则在更早的时点确认待转销项税额。
3 、建造合同会计处理的特点是收入成本确认和价款结算的处理相分离。因此确认收入成本不等于可以不做这笔分录。
4 、可以这样理解。